臺灣基隆地方法院民事判決  
110年度勞簡上字第4號
上  訴  人
即  原  告  吳姿靚  


訴訟代理人  徐嘉明律師
被  上訴人
即  被  告  琦信企業有限公司

法定代理人  簡恩賜  
訴訟代理人  羅聖乾律師
上列當事人間請求給付加班費等事件，上訴人對於民國109年11
月18日本院基隆簡易庭108年度基勞簡字第9號第一審判決提起上
訴，經本院第二審合議庭於111年4月11日言詞辯論終結，判決如
下：
    主      文
上訴駁回。
第二審訴訟費用由上訴人負擔。
    事實及理由
一、上訴人起訴主張：
(一)上訴人吳姿靚自民國103年10月15日起受僱被上訴人琦信企
    業有限公司擔任清潔人員，103年10月15日至105年1月31日
    止按時薪新臺幣（下同）120元計算工資，工作時間為平日
    週一至週六上午8時至下午6時，週日休息；自105年2月1日
    至上訴人離職止係依月薪計算工資，105年2月至106年11月
    間之底薪為26,000元，106年12月至107年5月間之底薪則調
    升至28,000元，上班時間為平日週一至週五上午8時至下午6
    時，週六、週日均另須加班工作。惟被上訴人公司於上訴人
    受僱期間，就如原審判決附表一所示平日工作時間逾法定正
    常工時8小時，及自105年2月起至107年5月間例假、休息日
    及國定假日加班工作之時數部分，均短少給付加班費，共積
    欠如原審判決附表二所示之加班費，合計333,194元。
(二)又被上訴人公司之法定代理人簡恩賜於107年5月10日辱罵上
    訴人，被上訴人公司因有勞動基準法（下稱勞基法）第14條
    第1項第2、5、6款所規定，勞工得不經預告終止勞動契約之
    事由，上訴人乃於107年5月10日依前開規定寄發基隆愛三路
    郵局000146號存證信函（下稱107年5月10日存證信函）向被
    上訴人公司為終止兩造間勞動契約（下稱系爭勞動契約）之
    意思表示，兩造間之僱傭關係業已終止。上訴人係依勞基法
    第14條規定終止系爭勞動契約，得依勞工退休金條例（下稱
    勞退條例）第12條第1項規定，請求被上訴人公司給付資遣
    費。而上訴人任職期間共3年6月27日，離職前6個月之平均
    工資為28,000元，是上訴人得請求被上訴人公司給付之資遣
    費為50,050元【計算式：(28,000元×3×1/2)＋(28,000元×1/2
    ×6/12)＋(28,000元×1/2×1/12×27/30)＝50,050元】。
(三)上訴人前以被上訴人公司未給付延長工時加班費及資遣費向
    基隆市政府聲請勞資爭議調解，惟調解未成立，為此爰依勞
    基法第24條、勞退條例第12條第1項等規定提起本件訴訟，
    請求被上訴人公司給付上訴人任職期間短發之加班費333,19
    4元及資遣費50,050元。
(四)並聲明：被上訴人應給付上訴人383,244元，及自起訴狀繕
    本送達之翌日起至清償日止，按年息百分之5計算之利息；
    併陳明願供擔保請准宣告假執行。　　
二、被上訴人於原審求為判決：上訴人在原審之訴駁回。其答辯
    意旨略以：
(一)依證人即被上訴人公司會計郭佳瀅於原審之證述及兩造於10
    7年1月10日補簽之「琦信有限公司約僱人員僱用契約書」，
    可證兩造約定之工作時間確為平日上午8時至下午6時，而其
    間上、下午各休息15分鐘，中午另休息1.5小時，均係上訴
    人自被上訴人公司指揮、監督狀態下脫離，得自由利用之休
    息時間，不應視為工作時間，被上訴人公司就該段休息時間
    自無須給付工資，是上訴人平日自上午8時工作至下午6時間
    之10小時，經扣除不應視為工作時間之2小時休息時間，其
    工作時間實為8小時，並未逾法定正常工時，在上訴人未能
    舉證證明其有依被上訴人公司要求在休息時間工作之情形下
    ，自不得請求被上訴人公司給付2小時休息時間之工資。故
    上訴人平日逾10小時之加班時間始能計算延長工時加班費，
    而被上訴人公司於上訴人任職期間已核實給付上訴人此部分
    延長工時加班費，上訴人未曾就此表示異議並請求被上訴人
    公司改正，足證上訴人與被上訴人公司成立勞動契約時，已
    知悉並同意平日自上午8時工作至下午6時止（扣除2小時之
    休息時間），共計8小時，為被上訴人公司提供勞務。
(二)縱上訴人能舉證證明其有依被上訴人公司指示於休息時間繼
    續工作之事實，其平日每日2小時之休息時間應視為工作時
    間，兩造約定之工作時數平日10小時即自上午8時至下午6時
    有逾法定正常工時8小時之情事。惟兩造於103年10月15日締
    結系爭勞動契約時，約定時薪120元，核實計算上訴人之工
    資，至105年2月兩造改以每月26,000元為底薪，嗣於106年1
    2月起底薪調升為28,000元，參酌司法院78年2月25日第十四
    期司法業務研究會期之研究意見及臺灣高等法院暨所屬法院
    99年11月10日99年法律座談會之審查意見，基於兩造整體利
    益及契約自由原則，勞雇雙方自應受其拘束，原則上上訴人
    事後不得任意翻異，更行請求兩造原已約定之平日超過8小
    時而延長2小時工時之加班工資，僅於兩造約定之工資有低
    於依各該時期勞動部公告之基本工資加計上訴人平日實際工
    作超過8小時而延長2小時工時之每月基本工資總額時，上訴
    人始得請求差額。而依勞動部公告之基本工資，自103年1月
    1日起至104年6月30日止每小時基本工資115元、自104年7月
    1日起至105年9月30日止每小時基本工資120元、自104年7月
    起至105年12月止之每月基本工資20,008元（以每月30日計
    ，每小時約83元）、自106年1月起至106年12月止之每月基
    本工資21,009元（以每月30日計，每小時約88元）、自107
    年1月起至107年12月止之每月基本工資22,000元（以每月30
    日計，每小時約92元），復依上訴人主張之平日每天工時10
    小時應給付2小時及週六、日工作各2小時加班費之時數，計
    算被上訴人公司自103年10月15日起至107年5月10日止給付
    上訴人之工資，僅上訴人受僱被上訴人公司期間之103年10
    月至105年1月、106年3、6、8、11月等月份，有分別低於依
    各該時期勞動部公告之基本工資加計上訴人平日實際工作超
    過8小時工時之加班費總額各120元、525元、548元、433元
    、581元、621元、485元、580元、427元、2,139元、2,553
    元、2,138元、2,138元、2,277元、2,336元、2,318元、391
    元、391元、157元、157元之情形，故上訴人亦僅得請求上
    開差額合計21,315元。
(三)又上訴人自105年2月起於週六、週日及國定假日至被上訴人
    公司法定代理人簡恩賜住處工作，係受簡恩賜私人自費僱用
    ，非為被上訴人公司服勞務，與被上訴人公司無關，自無所
    謂積欠例假及休息日加班費之情事。而被上訴人公司固曾因
    未依勞基法之規定置備上訴人例假、休息日之工資清冊，經
    基隆市政府以基隆市政府107年9月5日裁處書（下稱基隆市
    政府裁處書）裁處罰鍰在案，惟基隆市政府裁處書所認定「
    勞工吳姿靚（即上訴人）平日、例假日、休息日工作內容顯
    無差異」乙節，實無拘束本院認定事實之職權，被上訴人公
    司未就基隆市政府裁處書提出訴願，乃係因確未依勞基法之
    規定置備例假、休息日工資清冊而認罰，並非自認上訴人於
    105年2月起「週六、週日與簡恩賜約定時薪為其餵狗、打掃
    家務」、「週六、週日餵狗、煮一餐、清潔住家環境、倒垃
    圾等簡易工作」係受被上訴人公司指示所為之加班行為。且
    依證人郭佳瀅於行政調查時說明「吳姿靚……週六、週日與簡
    恩賜約定時薪為其餵狗、打掃家務，這段時間並非受僱於本
    公司，因為本公司週六、週日未營業，整個廠房無人上班。
    」「因為是雇主簡恩賜與吳姿靚議定薪資及給付薪資，所以
    我不清楚週六、週日薪資如何議定。」「國定假日吳姿靚是
    來公司餵狗、煮飯，是為老闆簡恩賜工作，不是為琦信公司
    工作，雇主簡恩賜依實際工作時數支付加班費」等語，足見
    上訴人於例假、休息日或國定假日至簡恩賜住處「餵狗、煮
    一餐、清潔住家環境、倒垃圾等簡易工作」與薪資議定，係
    與簡恩賜個人另行締結之勞動契約。
(四)上訴人是否對被上訴人公司有其所主張之加班費請求權，尚
    有爭執，上訴人不應以被上訴人公司短付加班費即依勞基法
    第14條第1項第5款規定終止系爭勞動契約。又縱被上訴人公
    司有短付加班費之情形，亦僅有103年11月至105年2月、106
    年4、7、9、12月，上訴人上開月份5日收到被上訴人公司給
    付各該月薪資時，即應知悉被上訴人公司給付之薪資含平日
    工作逾基本工時8小時部分，有低於依各該時期勞動部公告
    之基本工資加計延長工時工資總額之情形，則其至遲應於10
    6年12月5日受領106年11月份薪資後30日內即107年1月4日前
    終止系爭勞動契約，惟上訴人卻迄至107年5月10日方向被上
    訴人公司為終止系爭勞動契約之意思表示，依勞基法第14條
    第1項第6款之規定，其終止權已罹於除斥期間，故不生終止
    勞動契約之效力。再被上訴人公司否認簡恩賜曾於107年5月
    10日有上訴人主張之辱罵行為，尚不能單憑上訴人之片面之
    詞，遽認簡恩賜有辱罵上訴人之事實。是上訴人並無或逾期
    行使勞基法第14條第1項第2、5、6等款規定終止系爭勞動契
    約之權利，上訴人寄發107年5月10日存證信函終止系爭勞動
    契約之意思表示，即不生合法終止之效力，上訴人自無依勞
    基法第14條第4項準用同法第17條，或依勞退條例第12條第1
    項之規定請求被上訴人公司給付資遣費之權利。　
三、原審審理結果，認定上訴人於103年10月15日至107年5月10
    日間平日延長工作時間及於105年2月起至106年3月間例假、
    休息日及國定假日加班工作之日期、時數暨加班費，即如原
    審判決附表三「超時工資加計法定工資總額」之數額，均未
    高於上訴人每月自被上訴人公司實際領取之工資，即如原審
    判決附表三「實際領取薪資」欄所示之金額；又上訴人係自
    行離職，依法不能請求資遣費。而判決上訴人全部敗訴。上
    訴人就敗訴部分全部聲明不服，提起上訴，嗣減縮：（一）
    原判決後開不利上訴人部分廢棄；（二）被上訴人應再給付
    上訴人256,265元（上訴人原上訴聲明為「被上訴人應給付
    上訴人383,244元」，其中就加班費部分，由333,194元減縮
    為206,215元），及自起訴狀繕本送達被上訴人之翌日起至
    清償日止，按年息百分之5計算之利息。被上訴人則求為判
    決：上訴駁回。
四、本院之判斷：
(一)上訴人請求平日延長工時及自105年2月起至106年3月止之休
    息日工時之加班費部分：
  ⒈上訴人之加班時數：
　  ⑴上訴人雖上訴主張證人郭佳瀅係自106年4月起始擔任被上
      訴人公司之人事、會計業務，晚於上訴人任職期間數年，
      豈能對上訴人實際工作情形為完足且正確之陳述，證人郭
      佳瀅之陳述，顯有疑義？又被上訴人公司約雇人員僱用契
      約書乃應付勞動檢查而作，證明力亦有問題；另上訴人出
      勤紀錄中，上訴人部分天數中午有打卡外出、部分天數則
      未打卡，上訴人就此未打卡外出之天數，依法應推定為上
      班時間，詎原審判決卻認定上訴人未打卡外出之天數係「
      不假外出」，此一見解實倒果為因，亦不足採信。
    ⑵惟證人即被上訴人公司之人事兼會計郭佳瀅於107年7月11
      日接受基隆市政府社會處勞動檢查訪查時，就上訴人每日
      工時逾10小時始計算延時工時加班費一節，答稱：「因為
      正常工時8小時加上休息時間1.5小時及延時前休息0.5小
      時等於10小時，故每日工時逾10小時始計算延時工資。」
      等語，證人郭佳瀅嗣於本院言詞辯論期日亦結證稱：「一
      天上班至下班打卡時間為10小時，中午休息1.5小時，上
      午及下午各休息15分鐘，時間也是原告（即上訴人）自己
      決定。休息時間不需要打卡，一般外出吃飯也都不用打卡
      。」等語，證人郭佳瀅固係自106年4月起始擔任被上訴人
      公司之人事、會計業務，然公司行號之人事、會計制度均
      有其一貫性，原則上不致因證人郭佳瀅任職前後而有所更
      異，又證人郭佳瀅僅係受雇被上訴人公司以賺取一定之工
      資，與被上訴人公司並無任何特殊之利害關係，衡情自無
      為偏袒被上訴人一方而甘冒刑法偽證罪責之理，復觀諸被
      上訴人公司約雇人員僱用契約書第四點明載「工作時間：
      上班時間八小時，上午休息時間15分鐘，中午休息時1個
      小時30分鐘， 下午休息時間15分鐘……。」等語，上訴人
      又已在其上親自簽名確認上班時間及休息時間，互核與證
      人郭佳瀅之陳述相符，況且上訴人本得於原審詢問證人郭
      佳瀅時，以證人郭佳瀅任職期間尚短而質疑證人郭佳瀅陳
      述之可信性或使證人郭佳瀅於原審當庭有說明之機會，上
      訴人捨此未為，及至上訴，始單憑證人郭佳瀅任職期間晚
      於上訴人而遽指證人郭佳瀅之陳述，有所疑義，即難採信
      。再衡以上訴人之出勤紀錄表、薪資明細表，上訴人於10
      3年10月間起至106年3月間止，平日近中午時常有打卡簽
      退再簽到之紀錄，其中103年11月29日、12月20日、104年
      1月10日、5月30日、8月7日、29日、10月17日、24日、11
      月11日、28日、12月5日、105年1月29日等日之簽退再簽
      到間之時間均近1.5小時，且上訴人於上開日期並無請假
      紀錄之情事，由此可知上訴人中午外出，有打卡簽退、再
      簽到，其目的在於確定中午外出時間有無逾越中午1小時3
      0分鐘之休息時間，至於上訴人中午若未外出而待在被上
      訴人公司內，因有人監督、管理，則無打卡簽退、再簽到
      以確定中午休息時間之必要，符合事理之常，上訴人主張
      原審判決認定上訴人未打卡外出之天數係「不假外出」，
      實為倒果為因等語，亦屬誤解而不足採。
　  ⑶勞基法第30條第1項於104年6月30日前規定「勞工每日正常
      工作時間不得超過8小時，每2週工作總時數不得超過84小
      時。」該條於104年6月3日修正為「勞工正常工作時間，
      每日不得超過8小時，每週不得超過40小時。」並於105年
      1月1日起施行。又勞基法所定雇主延長勞工工作之時間，
      係指每日工作時間超過8小時之部分，106年6月16日修正
      前及修正後之勞基法施行細則第20條之1亦有明文。又按1
      05年12月21日修正前勞基法第36條規定「勞工每7日中至
      少應有1日之休息，作為例假。」由上可以認定上訴人平
      日週一至週五上午8時至下午6時之期間，扣除2小時之休
      息時間，總共8小時，屬上訴人正常工作時間，超過該時
      數者，始屬延長工時時間。上訴人主張上訴人平日週一至
      週五上午8時至下午4時之期間，始屬正常工作時間，超過
      下午4時以後之時數，即屬延長工時時間，即無可採。故
      上訴人平日週一至週五上午8時至下午6時之期間（扣除2
      小時之休息時間，總共8小時）乃屬正常工作之時間。此
      外，倘有逾越8小時以上者，被上訴人依法即應給付上訴
      人延長工時之加班費。故上訴人之平日延長工作之時數及
      自105年2月至106年3月止之休息日工作之時數，經彙整後
      即如為兩造所不爭之附表「加班日期」、「加班時數」欄
      所示（本院按：上訴人所爭執者乃應否扣除上班期間內之
      2小時，若扣除2小時，上訴人對於附表所示之平日延長工
      作時間及休息日工作之時數及加班費金額，並不爭執）。
　⒉上訴人之加班費：
　　⑴本院觀諸上訴人歷年來之薪資單，其薪資結構均分為「全
      薪」、「加班費」二大項，並分別計算金額，可證上訴人
      與被上訴人係約定以「全薪」為正常工時之工資，「加班
      費」則屬延長工時及假日工時之工資，並以「全薪」即兩
      造約定之正常工時工資作為計算「加班費」之依據，被上
      訴人對此亦不爭執，因此延長工時及假日工時之加班費應
      以全薪即兩造約定之正常工時工資（即時薪120元、月薪2
      6,000元、月薪28,000元不等），而非以原審判決所稱之
      法定基本工資作為計算基準，先予敘明。
　　⑵按105年12月21日修正前勞基法第24條規定「雇主延長勞工
      工作時間者，其延長工作時間之工資依左列標準加給之：
      一、延長工作時間在2小時以內者，按平日每小時工資額
      加給3分之1以上。二、再延長工作時間在2小時以內者，
      按平日每小時工資額加給3分之2以上。三、依第32條第3
      項規定，延長工作時間者，按平日每小時工資額加倍發給
      之。」勞基法第39條規定「第36條所定之例假、第37條所
      定之休假及第38條所定之特別休假，工資應由雇主照給。
      雇主經徵得勞工同意於休假日工作者，工資應加倍發給。
      因季節性關係有趕工必要，經勞工或工會同意照常工作者
      ，亦同。」又105年12月21日公布，105年12月23日施行修
      正後勞基法第36條規定「勞工每七日中應有二日之休息，
      其中一日為例假，一日為休息日。」勞基法第24條「雇主
      延長勞工工作時間者，其延長工作時間之工資依下列標準
      加給：一、延長工作時間在2小時以內者，按平日每小時
      工資額加給3分之1以上。二、再延長工作時間在2小時以
      內者，按平日每小時工資額加給3分之2以上。三、依第32
      條第3項規定，延長工作時間者，按平日每小時工資額加
      倍發給。雇主使勞工於第36條所定休息日工作，工作時間
      在2小時以內者，其工資按平日每小時工資額另再加給1又
      3分之1以上；工作2小時後再繼續工作者，按平日每小時
      工資額另再加給1又3分之2以上。前項休息日之工作時間
      及工資之計算，4小時以內者，以4小時計；逾4小時至8小
      時以內者，以8小時計；逾8小時至12小時以內者，以12小
      時計。」再107年1月31日修正公布之勞基法第36條第1項
      規定「勞工每七日中應有二日之休息，其中一日為例假，
      一日為休息日。」勞基法24條規定「雇主延長勞工工作時
      間者，其延長工作時間之工資，依下列標準加給：一、延
      長工作時間在2小時以內者，按平日每小時工資額加給3分
      之1以上。二、再延長工作時間在2小時以內者，按平日每
      小時工資額加給3分之2以上。三、依第32條第4項規定，
      延長工作時間者，按平日每小時工資額加倍發給。雇主使
      勞工於第36條所定休息日工作，工作時間在2小時以內者
      ，其工資按平日每小時工資額另再加給1又3分之1以上；
      工作2小時後再繼續工作者，按平日每小時工資額另再加
      給1又3分之2以上。」依據兩造約定之正常工時工資（即
      「全薪」）與附表所示之「加班日期」、「加班時數」欄
      所示之延長工時及休息日工時，依前開勞基法之規定加以
      計算，兩造於本院最後行準備程序時，對於上訴人自103
      年11月起至107年9月止之延長工時及休息日工時之每月加
      班費即各如附表「超時時薪加計兩造約定之工資總額」欄
      所示之金額，亦不爭執。
　⒊被上訴人有無短付加班費：
　　⑴附表「超時時薪加計兩造約定之工資總額」欄所示之金額
      （即上開⒉⑵所述平日延長工時及休息日工時之加班費）加
      計上訴人各該月所領之「全薪」（即時薪120元、月薪26,
      000元、月薪28,000元不等），此即屬被上訴人依前開勞
      基法之規定，原應給付上訴人之正常工時工資加計延長工
      時及休息日工時加班費之總額。
　　⑵兩造於本院最後行準備程序中均合意將如附表「實際領取
      薪資」欄所示之金額按月扣除其中之車輛補助500元（即
      不將車輛補助列入上訴人勞務之對價），始為被上訴人各
      該月實際給付上訴人之工資數額（即各該月實際給付上訴
      人依約定之正常工時工資加計延長工時及休息日工時加班
      費之總額）。　
　　⑶再就附表「超時時薪加計兩造約定之工資總額」欄所示之
      金額與「實際領取薪資」欄所示之金額扣除500元後之餘
      額，互為比較，被上訴人於其中44個月總計溢付84,904元
      ，另於其中14個月總計短付14,985元。被上訴人再就溢付
      84,904元為抵銷抗辯，上訴人就此並不爭執，則與溢付之
      84,904元與被上訴人短付之14,985元，互為抵銷，已呈負
      數，被上訴人自不積欠上訴人延長工時之加班費，故上訴
      人請求被上訴人給付平日延長工時及休息日工時之加班費
      ，為無理由，不應准許。
(二)上訴人請求106年4月起至107年5月之休息日工時之加班費及
    資遺費部分：　　　
　⒈按判決書內應記載之理由，如第二審關於攻擊或防禦方法之
    意見及法律上之意見與第一審判決相同者，得引用之，民事
    訴訟法第454條第2項前段定有明文。此於簡易程序之第二審
    準用之，同法第436條之1第3項亦有明定。本件判決應記載
    之理由，經本院審理結果，認關於兩造攻擊防禦方法之意見
    及法律上之意見，均與第一審判決理由相同，茲引用之，不
    予贅述。
　⒉上訴人請求106年4月起至107年5月10日離職止之休息日工時
    之加班費部分：
　　上訴人此部分之上訴意旨經核均與原審之主張相同，且上訴
    人於本院行準備程序時亦陳稱就此部分並無任何新事實、新
    證據等語。本院就此業已引用原審之判決理由，不再贅述，
    上訴人猶執陳詞，再為爭執，即無可採。
  ⒊上訴人請求資遣費部分：　　　　
　  ⑴上訴人雖上訴再主張上訴人以107年5月10日存證信函以勞
      基法第14條第1項雇主對勞工有重大侮辱之行為之終止事
      由，終止與被上訴人公司之僱傭契約，而非上訴人於該日
      向被上訴人主動辭職，上訴人自得依法向被上訴人公司請
      求給付資遣費等語，並提出上訴人與被上訴人公司之法定
      代理人簡恩賜之對話光碟為證。
　  ⑵本院於110年9月28日行準備程序時，當場勘驗上訴人提出
      之上訴人與被上訴人公司之法定代理人簡恩賜之對話光碟
      ，其對話內容確與上訴人之對話譯文相符，被上訴人之法
      定代理人簡恩賜確有對上訴人為辱駡之言語。被上訴人就
      此抗辯錄音光碟僅節錄一小段而沒有前後文，且無其他佐
      證，無法排除是上訴人於例假日在被上訴人公司之法定代
      理人簡恩賜住處為簡恩賜個人服勞務時所發生，與上訴人
      與被上訴人間之僱傭契約無關等語。
　　⑶本院衡諸上訴人與被上訴人公司之法定代理人簡恩賜之對
      話內容，涉及打掃清潔等事項，確實無法排除是上訴人於
      例假日在被上訴人法定代理人簡恩賜住處為簡恩賜個人服
      勞務時所發生，而上訴人要證明並非在例假日所發生，祇
      需再提出上訴人與簡恩賜之全部對話內容，藉由上訴人與
      簡恩賜之全程對話內容，或可推知係發生在例假日或平日
      ，然上訴人並未再提出上訴人與簡恩賜之全程對話內容或
      其他證據以實其說，上訴人以其係於平日上班時遭簡恩賜
      為重大之侮辱，而主張以勞基法第14條第1項之終止事由
      ，而終止與被上訴人公司之僱傭契約，亦無可採。
五、綜上所述，原審就上開應予駁回之部分，為上訴人敗訴之判
    決，核無違誤，上訴意旨指摘原判決此部分不當，求予廢棄
    改判，為無理由，應予駁回。
六、據上論結，本件上訴為無理由，依民事訴訟法第436條之1第
    3項、第449條第1項、第454條第2項、第78條，判決如主文
    。
中　　華　　民　　國　　111 　年　　4 　　月　　26　　日
                  民事庭審判長法  官  黃梅淑

                              法  官  高偉文

                              法  官  徐世禎
以上正本係照原本作成。
本件判決不得上訴。
中　　華　　民　　國　　111 　年　　4 　　月　　26　　日
                              書記官 林煜庭
　　　　　　　　　　　　　　　
　　　　　　　　　　　　　　　
附表：被上訴人琦信企業有限公司給付上訴人吳姿靚之薪資與依原審認定加班時數計算之工資差額表        103年10月15日起至105年1月31日止 【兩造約定上訴人為時薪每小時新臺幣120元整之勞工，平日工作時間為周一至周六上午8時至下午6時，平日每日均有合計2小時之休息時間】        民國年月 加班日期 加班時數   超時時薪加計兩造約定之工資總額(新臺幣/元，元以下四捨五入) 【計算式：兩造約定之時薪×法定正常工時8小時×上訴人當月平日工作天數＋兩造約定之時薪×1.33×2小時以內加班時數＋兩造約定之時薪×1.66×2小時以上加班時數】 實際領取薪資 差額   2小時以內  2小時以上    103年10月 19日 2  0 120元×8×15＋120元×1.33×4＝15,038元 17,178元 溢付2,140元  26日 2  0    103年11月 2日 1.5  0 120元×8×25＋120元×1.33×7.5＝25,197元  29,757元 溢付4,560元  8日 0.5  0     9日 1  0     15日 0.5  0     16日 1.5  0     23日 1  0     24日 0.5  0     25日 0.5  0     28日 0.5  0     30日 1.5  0    103年12月 7日 1  0 120元×8×27＋120元×1.33×7＝27,037元 31,618元 溢付4,581元  14日 1  0     16日 0.5  0     18日 0.5  0     21日 2  0     23日 0.5  0     27日 0.5  0     28日 1  0    104年1月 1日 1  0 120元×8×26＋120元×1.33×5.5＝25,838元 30,858元 溢付5,020元  4日 1.5  0     11日 1  0     18日 1.5  0     29日 0.5  0    104年2月 1日 2  0 120元×8×18＋120元×1.33×15.5＝19,754元 23,,615元 溢付3,861元  2日 0.5  0     8日 1  0     10日 0.5  0     11日 0.5  0     12日 0.5  0     13日 0.5  0     15日 1.5  0     16日 0.5  0     18日 1  0     19日 1.5  0     20日 1  0     21日 1  0     22日 1  0     23日 1.5  0     28日 1.5  0    104年3月 3日 0.5  0 120元×8×25＋120元×1.33×7＝24,319元 30,498元 溢付6,179元  8日 1.5  0     15日 1  0     16日 0.5  0     17日 0.5  0     22日 1  0     29日 1.5  0     31日 0.5  0    104年4月 3日 0.5  0 120元×8×25＋120元×1.33×8.5＝24,160元 30,477元 溢付6,317元  4日 1.5  0     5日 1.5  0     6日 0.5  0     12日 1.5  0     19日 1  0     26日 2  0    104年5月 2日 1.5  0 120元×8×25＋120元×1.33×11＋120元×1.66×1.5＝26,054元 30,796元 溢付4,742元  3日 1.5  0     4日 0.5  0     10日 1  0     17日 2  0     18日 0.5  0     24日 2  1.5     26日 0.5  0     28日 0.5  0     31日 1  0    104年6月 4日 0.5  0 120元×8×25＋120元×1.33×7.5＋120元×1.66×0.5＝25,297元 29,057元 溢付3,760元  7日 2  0.5     14日 1  0     20日 1  0     21日 1  0     25日 0.5  0     28日 1  0     30日 0.5  0    104年7月 2日 0.5  0 120元×8×27＋120元×1.33×10＋120元×1.66×6＝28,711元 33,376元 溢付4,665元  5日 1  0     6日 0.5  0     7日 0.5  0     12日 2  6     15日 0.5  0     16日 0.5  0     19日 1  0     20日 0.5  0     21日 0.5  0     23日 0.5  0     26日 1  0     27日 0.5  0     28日 0.5  0    104年8月 2日 1.5  0 120元×8×26＋120元×1.33×19＋120元×1.66×0.5＝28,092元 31,756元 溢付3,664元  4日 0.5  0     5日 0.5  0     6日 0.5  0     9日 2  0.5     10日 1  0     11日 1  0     12日 1  0     13日 0.5  0     14日 0.5  0     16日 2  0     18日 1  0     19日 0.5  0     20日 1  0     21日 0.5  0     23日 1.5  0     24日 0.5  0     25日 0.5  0     26日 0.5  0     30日 2  0    104年9月 6日 1.5  0 120元×8×26＋120元×1.33×9＝26,396元 30,858元 溢付4,462元  7日 0.5  0     8日  0.5  0     10日 0.5  0     11日 0.5  0     13日 1  0     14日 0.5  0     15日 0.5  0     16日 0.5  0     20日 1  0     22日 0.5  0     24日 0.5  0     27日 1  0    104年10月 2日 0.5  0 120元×8×26＋120元×1.33×11.5＝26,795元 30,858元 溢付4,063元  4日 1  0     5日 0.5  0     6日 0.5  0     10日 1  0     11日 1  0     13日 1  0     15日 0.5  0     16日 0.5  0     18日 1  0     19日 0.5  0     20日 0.5  0     22日 0.5  0     25日 1  0     26日 0.5  0     27日 0.5  0     29日 0.5  0    104年11月 1日 1  0 120元×8×26＋120元×1.33×13＝27,035元 30,938元 溢付3,903元  3日 0.5  0     8日 1  0     9日 0.5  0     10日 0.5  0     12日 0.5  0     13日 0.5  0     15日 1  0     16日 0.5  0     17日 1  0     18日 1  0     19日 0.5  0     20日 0.5  0     21日 0.5  0     22日 1  0     24日 0.5  0     26日 0.5  0     29日 1.5  0    104年12月 3日 0.5  0 120元×8×27＋120元×1.33×9.5＝27,436元 32,738元 溢付5,302元  6日 1  0     9日 0.5  0     11日 0.5  0     13日 1  0     17日 0.5  0     18日 0.5  0     20日 1  0     21日 0.5  0     23日 0.5  0     25日 0.5  0     27日 1  0     29日 0.5  0     30日 0.5  0     31日 0.5  0    105年1月 2日 1.5  0 120元×8×25＋120元×1.33×13.5＝26,155元 41,417元－10,000元(年度獎勵)＝31,417元 溢付5,262元  3日 1  0     4日 0.5  0     5日 0.5  0     6日 0.5  0     7日 0.5  0     10日 1  0     11日 0.5  0     12日 0.5  0     13日 0.5  0     14日 0.5  0     15日 0.5  0     17日 1  0     18日 0.5  0     19日 0.5  0     20日 0.5  0     21日 0.5  0     24日 1.5  0     25日 0.5  0     31日 1  0    

105年2月1日起至106年3月31日止 【兩造約定上訴人改為月薪制之勞工，每月薪資新臺幣26,000元整，平日工作時間為周一至周五上午8時至下午6時，平日每日均有合計2小時之休息時間】                   民國年月 平日加班時數      假日加班時數     超時時薪加計兩造約定之工資總額(新臺幣/元，元以下四捨五入) 【計算式：月薪＋以月薪換算之每小時工資×1.33×平日2小時以內加班時數＋每小時工資×1.33×休息日2小時以內加班時數＋每小時工資×1.66×休息日2小時以上加班時數＋每小時工資×2×例假日加班時數】  實際領取薪資(新臺幣/元)   差額   加班日期  2小時以內  2小時以上  加班日期  休息日加班  例假日加班                 2小時之內 2小時以上         105年2月 1日  0.5  0  6日  2 0.5 　 26,000元＋108元×1.33×5.5＋108元×1.33×8＋108元×1.66×21.5＋108元×2×13＝34,602元  33,680元   短付922元   2日  1  0  7日  　 　 1         4日  0.5  0  8日  　 　 1         15日  0.5  0  9日  　 　 1         17日  0.5  0  10日  　 　 1         19日  0.5  0  11日  　 　 2         22日  0.5  0  12日  　 　 1         23日  0.5  0  13日  2 8.5 　         25日  0.5  0  14日  　 　 1         26日  0.5  0  20日  2 7.5 　         　  　  　  21日  　 　 1         　  　  　  27日  2 5 　         　  　  　  28日  　 　 1         　  　  　  29日  　 　 3        105年3月 2日  0.5  0  5日  2 1.5 　 26,000元＋108元×1.33×9.5＋108元×1.33×8＋108元×1.66×20.5＋108元×2×6.5＝33,593元  32,135元   短付1,458元   4日  0.5  0  6日  　 　 1         7日  0.5  0  12日  2 5.5 　         8日  0.5  0  13日  　 　 1         9日  0.5  0  19日  2 7.5 　         10日  0.5  0  20日  　 　 3.5         11日  0.5  0  26日  2 6 　         14日  0.5  0  27日  　 　 1         17日  0.5  0  　  　 　 　         18日  0.5  0  　  　 　 　         21日  0.5  0  　  　 　 　         22日  0.5  0  　  　 　 　         23日  0.5  0  　  　 　 　         24日  0.5  0  　  　 　 　         25日  0.5  0  　  　 　 　         28日  0.5  0  　  　 　 　         29日  0.5  0  　  　 　 　         30日  0.5  0  　  　 　 　         31日  0.5  0  　  　 　 　        105年4月 1日  0.5  0  2日  　 　 1 26,000元＋108元×1.33×8.5＋108元×1.33×8＋108元×1.66×24＋108元×2×26＝38,289元  35,437元   短付2,852元 　 　   5日  1  0  3日  　 　 1.5         7日  0.5  0  4日  　 　 9.5         11日  0.5  0  5日  　 　 11         13日  0.5  0  9日  2 5 　         14日  0.5  0  10日  　 　 1         15日  0.5  0  16日  2 7 　         18日  0.5  0  17日  　 　 1         19日  0.5  0  23日  2 6.5 　         20日  0.5  0  24日  　 　 1         21日  0.5  0  30日  2 5.5 　         22日  0.5  0  　  　 　 　         25日  0.5  0  　  　 　 　         26日  0.5  0  　  　 　 　         27日  0.5  0  　  　 　 　         29日  0.5  0  　  　 　 　        105年5月 3日  0.5  0  1日  　 　 1 26,000元＋108元×1.33×7.5＋108元×1.33×6＋108元×1.66×8＋108元×2×11＝31,749元  31,119元－500元(端午獎金)＝30,619元   短付1,130元   5日  0.5  0  2日  　 　 6         6日  0.5  0  7日  2 6.5 　         10日  0.5  0  8日  　 　 1         11日  0.5  0  14日  1 0 　         12日  0.5  0  15日  　 　 1         13日  0.5  0  21日  2 1.5 　         18日  0.5  0  22日  　 　 1         19日  0.5  0  28日  1 0 　         20日  0.5  0  29日  　 　 1         23日  0.5  0  　  　 　 　         24日  0.5  0  　  　 　 　         25日  0.5  0  　  　 　 　         26日  0.5  0  　  　 　 　         27日  0.5  0  　  　 　 　        105年6月 1日  0.5  0  5日  　 　 1 26,000元＋108元×1.33×8.5＋108元×1.33×3＋108元×1.66×0.5＋108元×2×8＝29,434元  28,937元   溢付497元   2日  0.5  0  9日  　 　 1         3日  0.5  0  10日  　 　 1         4日  0.5  0  11日  　 　 1         6日  0.5  0  12日  　 　 1.5         7日  0.5  0  18日  1 0 　         14日  1.5  0  19日  　 　 1         15日  0.5  0  25日  2 0.5 　         21日  0.5  0  26日  　 　 1.5         22日  0.5  0  　  　 　 　         23日  0.5  0  　  　 　 　         24日  0.5  0  　  　 　 　         27日  0.5  0  　  　 　 　         28日  0.5  0  　  　 　 　         29日  0.5  0  　  　 　 　        105年7月 1日  0.5  0  2日  1 0 　 26,000元＋108元×1.33×8.5＋108元×1.33×5＋108元×1.66×3＋108元×2×6.5＝29,881元  29,411元   短付470元   4日  0.5  0  3日  　 　 1         7日  0.5  0  8日  2 3 　         11日  1  0  10日  　 　 3.5         13日  0.5  0  16日  1 0 　         14日  0.5  0  17日  　 　 1         15日  0.5  0  23日  1 0 　         18日  0.5  0  24日  　 　 1         19日  1.5  0  　  　 　 　         20日  0.5  0  　  　 　 　         21日  0.5  0  　  　 　 　         25日  0.5  0  　  　 　 　         26日  0.5  0  　  　 　 　         29日  0.5  0  　  　 　 　        105年8月 4日  0.5  0  6日  2 2.5 　 26,000元＋108元×1.33×8＋108元×1.33×5＋108元×1.66×2.5＋108元×2×8＝28,856元  29,843元－500元(中秋禮金)＝29,343元   溢付487元   5日  0.5  0  7日  　 　 5         8日  0.5  0  13日  1 0 　         9日  0.5  0  14日  　 　 1         10日  0.5  0  20日  0.5 0 　         11日  0.5  0  21日  　 　 1         12日  0.5  0  27日  1.5 0 　         15日  0.5  0  28日  　 　 1         16日  0.5  0  　  　 　 　         18日  0.5  0  　  　 　 　         23日  0.5  0  　  　 　 　         25日  0.5  0  　  　 　 　         26日  0.5  0  　  　 　 　         29日  0.5  0  　  　 　 　         30日  0.5  0  　  　 　 　         31日  0.5  0  　  　 　 　        105年9月 1日  0.5  0  3日  1.5 0 　 26,000元＋108元×1.33×6＋108元×1.33×5＋108元×2×5＝28,660元  28,997元－1,000元(其他收入)＝27,997元   短付663元 　 　 　 　 　 　 　 　 　 　   2日  0.5  0  4日  　 　 1.5         5日  0.5  0  10日  1 0 　         7日  0.5  0  11日  　 　 1         8日  0.5  0  17日  1 0 　         9日  0.5  0  18日  　 　 0.5         12日  0.5  0  24日  1.5 0 　         19日  0.5  0  25日  　 　 2         20日  0.5  0  　  　 　 　         22日  0.5  0  　  　 　 　         23日  0.5  0  　  　 　 　         25日  0.5  0  　  　 　 　        105年10月 3日  0.5  0  1日  1 0 　 26,000元＋108元×1.33×8.5＋108元×1.33×7＋108元×1.66×0.5＋108元×2×28＝34,328元  32,182元   短付2,146元   4日  0.5  0  2日  　 　 1.5         5日  0.5  0  8日  1 0 　         6日  0.5  0  9日  　 　 1         7日  0.5  0  10日  　 　 1.5         11日  0.5  0  15日  1.5 0 　         12日  0.5  0  16日  　 　 1.5         14日  0.5  0  22日  1.5 0 　         17日  0.5  0  23日  　 　 1.5         18日  0.5  0  25日  　 　 9.5         20日  0.5  0  29日  2 0.5 　         21日  0.5  0  30日  　 　 1         24日  0.5  0  31  　 　 10.5         26日  0.5  0  　  　 　 　         27日  0.5  0  　  　 　 　         28日  0.5  0  　  　 　 　         31日  0.5  0  　  　 　 　        105年11月 1日  0.5  0  5日  1.5 0 　 26,000元＋108元×1.33×10＋108元×1.33×5.5＋108元×2×5.5＝29,414元  30,552元   溢付1,138元   2日  0.5  0  6日  　 　 1.5         7日  0.5  0  12日  1.5 0 　         8日  0.5  0  13日  　 　 1.5         9日  0.5  0  19日  1.5 0 　         10日  0.5  0  20日  　 　 1.5         11日  0.5  0  26日  1 0 　         14日  0.5  0  27日  　 　 1         15日  0.5  0  　  　 　 　         16日  0.5  0  　  　 　 　         17日  0.5  0  　  　 　 　         18日  0.5  0  　  　 　 　         21日  1  0  　  　 　 　         22日  0.5  0  　  　 　 　         23日  0.5  0  　  　 　 　         24日  0.5  0  　  　 　 　         28日  0.5  0  　  　 　 　         29日  0.5  0  　  　 　 　         30日  0.5  0  　  　 　 　        105年12月 1日  0.5  0  3日  2 0 　 26,000元＋108元×1.33×8.5＋108元×1.33×5.5＋108元×1.66×5＋108元×2×7＝30,419元  29,818元   短付601元   2日  0.5  0  4日  　 　 2         5日  0.5  0  10日  2 5 　         6日  0.5  0  11日  　 　 3.5         7日  0.5  0  17日  1.5 0 　         8日  0.5  0  18日  　 　 1.5         12日  0.5  0  　  　 　 　         13日  0.5  0  　  　 　 　         14日  0.5  0  　  　 　 　         15日  0.5  0  　  　 　 　         19日  0.5  0  　  　 　 　         21日  0.5  0  　  　 　 　         22日  0.5  0  　  　 　 　         23日  0.5  0  　  　 　 　         27日  0.5  0  　  　 　 　         28日  0.5  0  　  　 　 　         29日  0.5  0  　  　 　 　        106年1月 3日  0.5  0  　  　 　 　 26,000元＋108元×1.33×7.5＝27,077元  36,881元－10,000元(年度獎勵)＝26,881元   短付196元   4日  0.5  0  　  　 　 　         6日  0.5  0  　  　 　 　         9日  0.5  0  　  　 　 　         10日  0.5  0  　  　 　 　         11日  0.5  0  　  　 　 　         12日  0.5  0  　  　 　 　         13日  0.5  0  　  　 　 　         18日  0.5  0  　  　 　 　         19日  0.5  0  　  　 　 　         20日  0.5  0  　  　 　 　         23日  0.5  0  　  　 　 　         24日  0.5  0  　  　 　 　         25日  0.5  0  　  　 　 　         26日  0.5  0  　  　 　 　        106年2月 2日  0.5  0  　  　 　 　 26,000元＋108元×1.33×8＝27,149元  26,331元   短付818元   3日  0.5  0  　  　 　 　         6日  0.5  0  　  　 　 　         7日  0.5  0  　  　 　 　         8日  0.5  0  　  　 　 　         13日  0.5  0  　  　 　 　         14日  0.5  0  　  　 　 　         15日  0.5  0  　  　 　 　         16日  0.5  0  　  　 　 　         17日  0.5.  0  　  　 　 　         20日  0.5  0  　  　 　 　         21日  0.5  0  　  　 　 　         22日  0.5  0  　  　 　 　         23日  0.5  0  　  　 　 　         24日  0.5  0  　  　 　 　         27日  0.5  0  　  　 　 　        106年3月 1日  0.5  0  4日  2 2 　 26,000元＋108元×1.33×7.5＋108元×1.33×6＋108元×2×7.5＝29,559元  27,297元   短付2,262元   2日  0.5  0  5日  　 　 2         3日  0.5  0  11日  2 2 　         6日  1  0  12日  　 　 3         7日  0.5  0  18日  2 2 　         8日  0.5  0  19日  　 　 2.5         9日  0.5  0  　  　 　 　         10日  0.5  0  　  　 　 　         13日  0.5  0  　  　 　 　         14日  0.5  0  　  　 　 　         15日  0.5  0  　  　 　 　         16日  0.5  0  　  　 　 　         17日  0.5  0  　  　 　 　         21日  0.5  0  　  　 　 　         22日  0.5  0  　  　 　 　         23日  0.5  0  　  　 　 　         27日  0.5  0  　  　 　 　         28日  0.5  0  　  　 　 　         29日  0.5  0  　  　 　 　         31日  0.5  0  　  　 　 　        

106年4月1日起至107年5月10日止 【兩造約定上訴人改為月薪制之勞工，每月薪資26,000元整，106年12月起月薪28,000元整，平日工作時間為周一至周五上午8時至下午6時，平日每日均有合計2小時之休息時間】                   民國年月  加班日期  加班時數    超時工資加計兩造約定之月薪總額(新臺幣/元，元以下四捨五入) 【計算式：月薪＋以該月薪換算之每小時工資×1.33×平日2小時以內加班時數】      實際領取薪資(新臺幣/元)  差額       2小時之內  2小時以上             106年4月  5日  0.5  0  26,000元＋108元×1.33×6.5＝26,934元      27,297元  溢付363元     7日  0.5  0               10日  0.5  0               11日  0.5  0               12日  0.5  0               14日  0.5  0               17日  0.5  0               18日  0.5  0               19日  0.5  0               20日  0.5  0               21日  0.5  0               27日  0.5  0               28日  0.5  0             106年5月  3日  0.5  0  26,000元＋108元×1.33×8.5＝27,221元      27,626元  溢付405元　 　     4日  0.5  0               5日  0.5  0               8日  0.5  0               9日  0.5  0               11日  0.5  0               12日  0.5  0               15日  0.5  0               16日  0.5  0               17日  0.5  0               18日  0.5  0               19日  0.5  0               23日  0.5  0               24日  0.5  0               25日  0.5  0               26日  0.5  0               31日  0.5  0             106年6月  2日  0.5  0  26,000元＋108元×1.33×10.5＝27,508元      28,351元  溢付843元     3日  0.5  0               7日  0.5  0               8日  0.5  0               9日  0.5  0               12日  0.58  0               13日  0.5  0               14日  1  0               15日  0.5  0               16日  0.5  0               19日  0.5  0               21日  0.5  0               22日  0.5  0               23日  0.5  0               26日  0.5  0               27日  0.5  0               29日  1  0               30日  1  0             106年7月  3日  0.5  0  26,000元＋108元×1.33×10＝27,436元      28,385元  溢付949元     4日  0.5  0               5日  0.5  0               6日  0.5  0               7日  1  0               10日  0.5  0               11日  0.5  0               17日  1  0               18日  0.5  0               20日  0.5  0               21日  1  0               24日  0.5  0               25日  0.5  0               26日  0.5  0               28日  0.5  0               31日  1  0             106年8月  1日  0.5  0  26,000元＋108元×1.33×12.5＝27,796元      27,232元  短付564元     2日  1  0               3日  0.5  0               4日  0.5  0               7日  0.5  0               8日  0.5  0               9日  0.5  0               10日  0.5  0               11日  0.5  0               14日  0.5  0               16日  0.5  0               17日  1  0               21日  0.5  0               22日  1  0               23日  1  0               24日  0.5  0               25日  0.5  0               28日  0.5  0               29日  0.5  0               30日  0.5  0               31日  0.5  0             106年9月  1日  0.5  0  26,000元＋108元×1.33×11＝27,580元      28,422元  溢付842元     4日  0.5  0               7日  0.5  0               8日  0.5  0               11日  0.5  0               12日  0.5  0               14日  0.5  0               15日  0.5  0               18日  0.5  0               19日  0.5  0               20日  1  0               21日  1  0               22日  0.5  0               25日  0.5  0               26日  0.5  0               27日  0.5  0               28日  0.5  0               29日  1  0               30日  0.5  0             106年10月  2日  0.5  0  26,000元＋108元×1.33×8.5＝27,221元      27,063元  短付158元     3日  0.5  0               5日  0.5  0               6日  0.5  0               11日  0.5  0               12日  0.5  0               13日  0.5  0               17日  0.5  0               18日  0.5  0               19日  0.5  0               20日  0.5  0               23日  0.5  0               24日  0.5  0               26日  0.5  0               27日  0.5  0               30日  1  0             106年11月  1日  1  0  26,000元＋108元×1.33×23.5＝29,376元      29,386元  溢付10元 　 　 　 　 　 　 　 　 　 　 　 　 　 　 　     2日  1  0               3日  1  0               6日  0.5  0               7日  0.5  0               8日  0.5  0               9日  0.5  0               10日  0.5  0               13日  1.5  0               14日  1.5  0               15日  1  0               16日  1.5  0               17日  1.5  0               21日  1.5  0               22日  1.5  0               23日  1.5  0               24日  1.5  0               27日  1.5  0               28日  1.5  0               29日  1  0               30日  1  0             106年12月  1日  1  0  28,000元＋117元×1.33×20＝31,112元      36,049元－4,667元(未休特休)＝31,382元  溢付270元     4日  1  0               5日  1  0               6日  1  0               7日  0.5  0               8日  1  0               11日  1  0               12日  1  0               13日  1  0               14日  1  0               18日  1  0               19日  1  0               20日  1  0               21日  1  0               22日  1  0               25日  1  0               26日  1  0               27日  1  0               28日  1  0               29日  2  0             107年1月  2日  0.5  0  28,000元＋113元×1.33×20＝31,112元      41,382元－10,000元(年度獎金)＝31,382元  溢付270元     3日  1  0               4日  1  0               5日  1  0               8日  1  0               9日  1  0               10日  1  0               11日  1  0               15日  1  0               16日  1  0               17日  1  0               18日  1  0               19日  1  0               22日  1  0               23日  0.5  0               24日  1  0               25日  1  0               26日  1  0               29日  1  0               30日  1  0               31日  1  0             107年2月  1日  1  0  28,000元＋117元×1.33×14＝30,179元      30,517元  溢付338元     2日  1  0               5日  1  0               6日  1  0               7日  1  0               8日  1  0               9日  1  0               12日  1  0               13日  1  0               21日  1  0               22日  1  0               23日  1  0               26日  1  0               27日  1  0             107年3月  1日  1  0  28,000元＋117元×1.33×24.5＝31,812元      32,030元  溢付218元     2日  1  0               5日  1  0               6日  1  0               7日  1  0               8日  1  0               9日  1  0               12日  1  0               13日  2  0               14日  2  0               15日  1.5  0               16日  1  0               19日  1  0               20日  1  0               21日  1  0               22日  1  0               23日  1  0               26日  1  0               27日  1  0               28日  0.5  0               29日  1  0               30日  0.5  0               31日  1  0             107年4月  2日  1.5  0  28,000元＋117元×1.33×14.5＝30,256元      36,049元  溢付5,793元     3日  1  0               9日  1  0               10日  1  0               11日  0.5  0               12日  1  0               16日  1  0               17日  1  0               19日  1  0               20日  1  0               23日  1  0               25日  0.5  0               26日  1  0               27日  1  0               30日  1  0             107年5月  2日  1  0  28,000元×10/31＋117元×1.33×5.5＝10,531元      15,386元－5,600元(特休)＝9,786元  短付745元     3日  1  0               4日  1  0               7日  1  0               8日  1  0               9日  0.5  0             小計  溢付共84,904元；短付共14,985元                 總計  溢付69,919元                 備註：兩造於本院民國111年1月18日言詞辯論期日合意每月車輛補助費500元非屬工資，應於「實際領取薪資」欄項下扣除車輛補助費500元，其餘計算方式不變。